臺灣彰化地方法院民事裁定　　　　　96年度小上字第48號
上　訴　人　乙○○
參　加　人　現查新聞國際電子多媒體有限公司
法定代理人　乙○○
共　　　同
訴訟代理人　陳力獅
被　上訴人　中華大道大樓管理委員會
法定代理人　甲○○
上列當事人間請求給付管理費事件，上訴人對於中華民國96年9
月27日本院北斗簡易庭96年度斗小字第300號第一審判決提起上
訴，訴外人現查新聞國際電子多媒體有限公司併聲請參加訴訟，
本院裁定如下：
    主　　文
上訴駁回。
參加人之聲請駁回。
第二審訴訟費用由上訴人負擔。參加訴訟費用由參加人負擔。
    事　　實
一、按對於小額程序之第一審裁判上訴，非以其違背法令為理由
    ，不得為之；至其上訴狀應記載上訴理由，表明下列各款事
    項：一原判決所違背之法令及其具體內容。二依訴訟資料可
    認為原判決有違背法令之具體事實，又當事人於第二審程序
    不得提出新攻擊或防禦方法，但因原法院違背法令致未能提
    出者，不在此限，民事訴訟法第436 條之24第2 項、第436
    條之25、第436 條之28分別定有明文。另依同法第436 條之
    32 第2項準用第468 條及第469 條第1 款至第5 款規定，判
    決不適用法規或適用不當者，為違背法令，其中判決有同法
    第469 條第1 款至第5 款所列各款情形之一者，為當然違背
    法令。是當事人於小額訴訟程序提起上訴，如依民事訴訟法
    第468 條規定，以第一審判決有不適用法規或適用法規不當
    為理由時，其上訴狀或理由書應有具體之指摘，並揭示該法
    規之條項或其內容。若係成文法以外之法則，應揭示該法則
    之旨趣。倘為司法院解釋、或最高法院之判例，則應揭示該
    判解之字號或其內容。如以民事訴訟法第469 條第1 款至第
    5 款所列各款情形為理由時，其上訴狀或理由書，應揭示合
    於該條款之事實。上訴狀或理由書如未依此項方法表明，或
    其所表明者，顯與上開法條規定之情形不相合時，即難認已
    對於小額程序第一審判決之違背法令有具體之指摘，其上訴
    自難認為合法。
二、上訴人上訴理由略以：上訴人繼受前區分所有權人會議記錄
    之規定，而被上訴人會議欠缺要件，且公約第19條第1款亦
    規定不詳，另被上訴人主張機械車位每月保養費新台幣（下
    同）500元係經過會議決議，但公約及會議記錄文義並非授
    權委任之契約行為，欠缺證據力，依公寓大廈管理條例第1
    條、第4條及第37條規定，足見保養中欠缺監督，且無上訴
    人在場；又保養紀錄欠缺驗收機械核對資料，且廠商是否合
    法登記，何時、何日保養前開車位，上訴人完全不知情，是
    被上訴人未盡到通知義務，上訴人未驗收機械損害精神壓力
    ；再者，該保養無簽名紀錄，是否表示機械車位之保養屬虛
    偽，又被上訴人未檢附區分所有權人驗收後簽名之證物，足
    以認定無保養該機械車位，且無法認定有屬於上訴人驗收之
    簽名，故系爭保養管理費涉有不當得利。上訴人曾於93年5
    月5日及95年5月6日，分別寄發社頭郵局第50號存證信函催
    告被上訴人，惟被上訴人置之不理。然原審判決有違調查證
    據法則。至被上訴人主張標的所指債權部分，標的爭執屬於
    專有部分或法定專有部分，其證據何在？支付何標的物等語
    。並聲明：請求廢棄原判決，駁回被上訴人在第一審之訴及
    假執行之聲請。第一、二審訴訟費用由被上訴人負擔。
三、查：上訴人上訴理由表明之事項顯與上開法條規定之情形不
    相符合，難認已對於小額程序第一審判決之違背法令有具體
    之指摘，其上訴自難認為合法，應予駁回。
四、至上訴理由謂：(1)上訴人稱被上訴人區分所有權人會議紀錄
    欠缺要件云云，語焉不詳，且依被上訴人於原審提出之「中
    華大道組織章程暨住戶管理規約」（見原審卷第11頁）第19
    條第1款，其明定管理費收費標準由管理委員會訂定之，所
    訂收費標以主建物及附屬建物總面積為準，區分住家、辦公
    區、店鋪區、名店區按坪收費，另就停車位部分，平面車位
    每位200元，機械車位每位500元等情，有該條款可稽，規範
    尚稱完整明確，上訴人謂其規定不詳，與事實不符。(2)按依
    公寓大廈管理條例第6條第1項第5款規定「住戶應遵守下列
    事項：…五其他法令或規約規定事項。」，又機械車位每位
    500元，已見上述規約第19條第1款規定，上訴人於93 年2月
    起至95年9月止，既為系爭編號Ｂ2─146機械車位之所有權
    人，則依上開大樓規約及公寓大廈管理條例第6條第1項第5
    款規定，自有遵循繳納機械車位保養管理費之義務，其主張
    公約及會議記錄文義並非授權委任之契約行為，欠缺證據力
    云云，亦非的論。(3)又被上訴人與訴外人靖揚企業社訂立停
    車設備保養合約，明定訴外人就大樓之機械式停車位之服務
    方式、項目、期限、費用等，業據被上訴人提出該份合約書
    、停車設備作業報告書、被上訴人95年4月至96年4月間之財
    務收支報表、存摺明細（均影本）附於原審卷第48頁至77頁
    可稽，上訴人所稱保養欠缺監督，且無上訴人在場，保養紀
    錄欠缺驗收機械核對資料，不知廠商是否合法登記，何時、
    何日保養前開車位云云，不過係上訴人本於區分所有權人地
    位要求維護權益之問題，亦不足以資為上訴人推諉其繳納機
    械車位保養管理費義務之藉口，併此敘明。
五、另按依民事訴訟法第436條之32第2項準用同法第463條準用
    同法第53條第1項規定，就兩造之訴訟有法律上利害關係之
    第三人，為輔助一造起見，於該訴訟繫屬中，得為參加。本
    件上訴人謂其已將所有系爭建物即門牌號碼台南縣中華路
    349號底二層之1之建物（含共用部分）移轉登記予訴外人現
    查新聞國際電子多媒體有限公司，並由該現所有權人聲請參
    加訴訟等語，固據提出台南縣永康地政事務所土地所有權狀
    影本一件為證，然查，依其提出之土地所有權狀記載其（移
    轉）登記日期為96年10月11日，然被上訴人於原審起訴請求
    上訴人給付其所積欠自93年2月起至95年9月止，共32期之機
    械車位（車位編號Ｂ2─146）保養管理費，每期500元，計
    16,000元，及法定遲延利息，要與於96年10月11日始取得系
    爭建物所有權之訴外人現查新聞國際電子多媒體有限公司無
    關，是聲請參加訴訟人即非有法律上利害關係之第三人，不
    符上述參加訴訟之要件，聲請亦不應准許，併予駁回。
六、結論：本件上訴為不合法，依民事訴訟法第436條之32第2項
    、第444條第1項前段、第95條、第78條、第86條第1項，裁
    定如主文。
中      華      民      國    96    年  11  月   30   日
                        民事第一庭  審判長法官  羅培昌
                                          法官  陳正禧
                                          法官  簡燕子
以上正本係照原本作成。
對本裁定不得抗告。
中　　華　　民　　國　　96　　年　　11　　月　　30　　日
                                        書記官  林嘉賢
